臺灣板橋地方法院刑事判決　　　　　　　94年度訴字第2281號
公　訴　人　臺灣板橋地方法院檢察署檢察官
被　　　告　丙○○
　　　　　　　　　　（現另案於臺灣臺北監獄臺北分監執行）
上列被告因違反毒品危害防制條例案件，經檢察官提起公訴（94
年度核退毒偵字第1909號），本院依簡式審判程序判決如下：
    主  文
丙○○連續施用第一級毒品，處有期徒刑捌月。扣案之第一級毒
品海洛因壹包（淨重壹點壹貳公克、空包裝重零點參陸公克）沒
收銷燬之；葡萄糖粉壹包（淨重零點伍玖公克、空包裝重零點貳
公克）、吸管貳支、注射針筒壹支、夾鏈袋伍個均沒收。
    事  實
一、丙○○前因施用毒品案件，經送觀察、勒戒後，認無繼續施
    用毒品之傾向，於民國九十二年六月十二日執行觀察、勒戒
    完畢釋放，並由臺灣板橋地方法院檢察署檢察官以九十二年
    度毒偵字第一七四九號為不起訴處分；復因施用第一級、第
    二級毒品案件，經本院於九十四年六月二十七日以九十四年
    訴字第四四二號分別判處有期徒刑七月、三月，並定應執行
    刑有期徒刑八月確定（現於臺灣臺北監獄臺北分監執行中，
    不構成累犯）。詎猶不知悔改，於前次觀察、勒戒執行完畢
    後五年內，基於施用第一級毒品海洛因之概括犯意，自九十
    四年七月初某日起至同年月十四日中午十一時止，在臺北縣
    板橋市○○路○段二六九巷七號四樓住處，以注射針筒施打
    之方式，連續施用海洛因二次。嗣於九十四年七月十四日晚
    間八時五十分許，在上址為警查獲，並扣得丙○○所有、供
    其施用之第一級毒品海洛因一包（淨重一點一二公克、空包
    裝重零點三六公克）、葡萄糖粉一包（淨重零點五九公克、
    空包裝重零點二公克）、吸管二支、注射針筒一支及夾鏈袋
    五個。
二、案經臺北縣政府警察局海山分局移送臺灣板橋地方法院檢察
    署檢察官偵查起訴。本院於準備程序進行中，被告丙○○就
    被訴事實為有罪之陳述，經告知簡式審判程序之旨，並聽取
    公訴人、被告之意見後，本院合議庭裁定由受命法官獨任進
    行簡式審判程序。
    理  由
一、上揭犯罪事實，業據被告於本院準備程序、審理時均自白不
    諱，其於九十四年七月十四日為警查獲後採集之尿液檢體，
    經送臺灣檢驗科技股份有限公司以酵素免疫分析法初驗、氣
    相層析質譜儀法確認之結果，確呈嗎啡陽性反應，有該公司
    於九十四年八月三日出具之濫用藥物尿液檢驗報告一份、被
    移送者姓名暨代碼對照表一紙在卷可稽。又被告於上揭期日
    為警扣得之白色粉末二包，其中標示為ＨＲ（＋）者一包，
    確含第一級毒品海洛因成分，淨重一點一二公克、空包裝重
    零點三六公克之事實，有法務部調查局九十四年九月二十二
    日調科一字第０６００１０２５９號鑑定通知書一紙附卷可
    憑，另有扣案之葡萄糖粉一包（淨重零點五九公克、空包裝
    重零點二公克，即上開鑑定通知書所載標示為ＨＲ（－）者
    ）、吸管二支、注射針筒一支及夾鏈袋五個扣案可佐，足認
    被告前揭自白核與事實相符，且被告所施用之毒品確為海洛
    因無訛。再者，被告前因施用毒品案件，經送觀察、勒戒後
    ，認無繼續施用毒品之傾向，於九十二年六月十二日執行觀
    察、勒戒完畢釋放，並由臺灣板橋地方法院檢察署檢察官以
    九十二年度毒偵字第一七四九號為不起訴處分之事實，復有
    上開不起訴處分書、臺灣高等法院被告前案紀錄表各一件在
    卷可考。從而被告於前次觀察、勒戒執行完畢釋放後，五年
    內再犯施用第一級毒品罪，事證明確，其犯行堪予認定。
二、核被告所為，係犯毒品危害防制條例第十條第一項之施用第
    一級毒品罪。其為施用而持有海洛因之低度行為，為施用之
    高度行為所吸收，不另論罪。被告自九十四年七月初某日起
    至同年月十四日中午十一時止，期間二次施用海洛因，時間
    緊接，所犯係構成要件相同之罪，顯係基於概括犯意為之，
    為連續犯，應依法論以一罪，並加重其刑。檢察官雖僅就被
    告於九十四年七月十四日中午十一時許之施用海洛因犯行提
    起公訴，惟前揭犯罪事實欄所載之其餘施用海洛因犯行，與
    起訴部分有連續犯之裁判上一罪關係，為起訴效力所及，本
    院自得併予審究。爰審酌被告前已因施用毒品案件，獲得不
    起訴處分之寬典，又經法院論罪科刑，均猶不能戒除毒癮，
    顯然漠視法令之禁制，惟其施用毒品所生危害，尚以自戕自
    我身心健康為主，暨其施用次數、坦承犯行之犯後態度等一
    切情狀，量處如主文所示之刑。扣案之第一級毒品海洛因一
    包（淨重一點一二公克、空包裝重零點三六公克，即法務部
    調查局標示為ＨＲ（＋）者），其中淨重一點一二公克之海
    洛因部分，屬第一級毒品，應依毒品危害防制條例第十八條
    第一項前段規定沒收銷燬之；至於裝盛上開海洛因之外包裝
    袋一個（重零點三六公克），因法務部鑑驗毒品之標準作業
    流程，毒品秤重主要以傾倒方式，必要時輔以刮杓刮取，儘
    可能將原送驗包裝物內毒品與包裝物分離後個別秤重，所得
    之毒品重量登載為「淨重」，包裝物重量則登載為「空包裝
    重」，然依上述二種方式分離，原送驗包裝物內均仍會有微
    量毒品成分殘留，此為本院歷來辦理毒品案件職務上所知悉
    ，並有法務部調查局九十四年四月十二日調科壹字第０九四
    ００一一四七四０號函一紙附卷可憑，上開海洛因之外包裝
    袋一個，既仍含有微量海洛因成分無法析離，爰併依上開規
    定宣告沒收銷燬之。另扣案之葡萄糖粉一包（淨重零點五九
    公克、空包裝重零點二公克，即前述鑑定通知書所載標示為
    ＨＲ（－）者）、吸管二支、注射針筒一支及夾鏈袋五個，
    均為被告所有供其施用海洛因之物，業據被告於本院審理時
    供陳明確，爰併依刑法第三十八條第一項第二款之規定宣告
    沒收。
三、如不服本判決，得自收受送達之日起十日內，向本院提出上
    訴。
據上論斷，應依刑事訴訟法第二百七十三條之一第一項、第二百
九十九條第一項前段，毒品危害防制條例第十條第一項、第十八
條第一項前段，刑法第十一條前段、第五十六條、第三十八條第
一項第二款，判決如主文。
本案由檢察官甲○○、乙○○提起公訴，經檢察官溫祖德到庭執
行職務。
中　　華　　民　　國　　94　　年　　11　　月　　30　　日
                  刑事第九庭    法  官  劉元斐
上列正本證明與原本無異。
如不服本判決，應於判決送達後十日內向本院提出上訴狀 (應附
繕本) ，上訴於臺灣高等法院。
                                書記官  郭玉芬
中　　華　　民　　國　　94　　年　　11　　月　　30　　日
附錄本案論罪科刑所引法條：
毒品危害防制條例第十條：
施用第一級毒品者，處六月以上五年以下有期徒刑。
施用第二級毒品者，處三年以下有期徒刑。
